臺灣新北地方法院板橋簡易庭刑事裁定
　　　　　　　　　　　　　　　　　 110年度板秩聲字第26號
原處分機關　新北市政府警察局板橋分局
聲明異議人　鄭清助　
即受處分人　　　　　　


上列聲明異議人即受處分人因違反社會秩序維護法案件，對於新
北市政府警察局板橋分局於中華民國110 年9 月24日所為之處分
（新北警板刑字第1103878822號）聲明異議，本院裁定如下：
    主  文
異議駁回。
    理  由
一、原處分意旨略以：聲明異議人即受處分人鄭清助（下稱異議
    人）於民國110 年9 月20日12時3 分許，騎乘機車行經新北
    市板橋區篤行路與大觀路3 段路口時，與周興南因口角糾紛
    而發生互相鬥毆情事，而有違反社會秩序維護法第87條第2
    款規定，雙方各裁處新臺幣（下同）3,000 元。
二、聲明異議意旨略以：本人於9 月20日騎機車回樹林住所，路
    經浮洲橋下篤行路、大觀路口，突然被人阻擋暴力毆打，本
    人本能回手阻擋攻擊，因本人深感畏懼，害怕節外生枝再度
    受害才放棄傷害提告，但願息事寧人，如今反而因違反社會
    秩序維護法受罰，本人不服提出異議等語。
三、按互相鬥毆者，處新臺幣18,000元以下罰鍰，社會秩序維護
    法第87條第2 款定有明文。又因普通傷害案件，係屬告訴乃
    論之罪，如不願提出告訴，或雙方互毆未至傷害，致未能追
    究刑責者，即可援引社會秩序維護法第87條第2 款之規定予
    以處罰（司法院81年3 月18日廳刑一字第281 號函、臺灣
    高等法院暨所屬法院95年法律座談會刑事類提案第29號研討
    結果參照）。經查，異議人雖辯稱其係因周興南突然阻擋且
    暴力毆打，異議人係本能回手阻擋反擊云云，然異議人於上
    開時、地與周興南互相鬥毆等情，業據異議人於警詢時陳稱
    ：有一名男子嫌我後面載的東西太突出，但我沒有理會他，
    他就在路上將我攔下並對我咆哮，還出手打到我，我便向他
    還擊出拳，我們就在路上扭打並倒在路上等語明確，又觀諸
    卷附監視器畫面，可見異議人於監視器畫面時間110 年9 月
    20日12時1 分49秒推了周興南，同日12時1 分56秒攻擊周興
    南，之後雙方開始互相扭打，足認本件乃係異議人先攻擊周
    興南，周興南再出拳反擊，並與異議人互相扭打，是以，異
    議人辯稱係周興南突然攻擊異議人，異議人僅是本能回手反
    抗等語，顯與客觀事證相悖，洵不可採。異議人前開所為違
    反社會秩序維護法第87條第2 款規定，堪以認定。從而，原
    處分機關依社會秩序維護法第87條第2 款之規定，處異議人
    罰鍰3,000 元，於法並無不合。異議人以前揭情詞聲明異議
    指摘原處分不當，請求撤銷原處分，為無理由，應予駁回。
四、依社會秩序維護法第57條第2項前段，裁定如主文。
中    華    民    國   110    年    10    月    18    日
                  臺灣新北地方法院板橋簡易庭
                        法  官  陳怡親
以上正本係照原本作成。
本件不得抗告。
中    華    民    國   110    年    10    月    18    日
                        書記官  劉芷寧